【裁判字號】    97,聲,3040
【裁判日期】    970825
【裁判案由】    停止執行
【裁判全文】
臺灣臺北地方法院民事裁定              97年度聲字第3040號
聲  請  人  乙○○
相  對  人  尚慶不動產仲介經紀有限公司
法定代理人  甲○○
上列當事人間聲請停止執行事件，本院裁定如下：
    主  文
聲請人供擔保新臺幣貳萬壹仟元後，本院九十七年度執字第五五
七七七號執行事件之強制執行程序，於臺灣南投地方法院南投簡
易庭九十七年度投再簡字第二號再審事件判決確定前應暫予停止
。
    理  由
一、按有回復原狀之聲請，或提起再審或異議之訴，或對於和解
    為繼續審判之請求，或提起宣告調解無效之訴、撤銷調解之
    訴，或對於第4條第1項第5款之裁定提起抗告時，法院因必
    要情形或依聲請定相當並確實之擔保，得為停止強制執行之
    裁定，強制執行法第18條第2項定有明文。次按，法院依強
    制執行法第18條第2項定擔保金額而准許停止強制執行之裁
    定者，該項擔保係備供債權人因停止執行所受損害之賠償，
    其數額應依標的物停止執行後，債權人未能即時受償或利用
    該標的物所受之損害額，或其因另供擔保強制執行所受之損
    害額定之，非以標的物之價值或其債權額為依據（最高法院
    86年度台抗字第442號裁定意旨可資參照）。
二、本件聲請人以業經向臺灣南投地方法院南投簡易庭提起再審
    之訴為理由，聲請裁定停止本院九十七年度執字第五五七七
    七號執行事件之強制執行，而經本院調取該執行卷宗，並向
    臺灣南投地方法院函查結果，聲請人確已提起再審之訴而刻
    由臺灣南投地方法院南投簡易庭以97年度投再簡字第2號事
    件審理中，有臺灣南投地方法院回函及聲請人所提出再審之
    訴起訴狀影本一份在卷可按，在聲請人得提供相當、確實擔
    保之情況下，應認聲請人聲請尚有理由，自應准許之。進而
    ，本院並審酌本件聲請人提起再審之訴，係對於臺灣南投地
    方法院南投簡易庭97年度投簡字第86號民事簡易判決所為，
    以該事件屬民事簡易事件且不得上訴第三審，參考各級法院
    辦案期限實施要點第2條等規定，第一審至第二審簡易程序
    審判案件之期限約為2年10月，作為預估為聲請人獲准停止
    執行因而致相對人執行延宕之期間，再以相對人在前述民事
    事件中對聲請人主張之債權額即新臺幣146,000元，按法定
    利率年息5%計算結果約為20,659元（即146,0005%<2+1
    0/12>≒20,659），爰取其概數21,000元作為估算相對人因
    聲請人提起債務人異議之訴，因而停止執行致未能即時受償
    之損害額依據，並據以酌定此應供擔保金額。
三、依強制執行法第18條第2項，裁定如主文。
中    華    民    國    97    年    8     月    25    日
                  民事第五庭    法  官  林麗真
以上正本係照原本作成
如對本裁定抗告須於裁定送達後10日內向本院提出抗告狀，並繳
納抗告費新臺幣1,000元
中    華    民    國    97    年    8     月    26    日
                                書記官  李承翰


司法院資訊處製作；財團法人民間司法改革基金會備份。
